

Développeur web junior

De la gestion de centre de profits au développement web, très polyvalent et très impliqué dans mon travail. Jeune diplômé dans le développement web je souhaite acquérir de l'expérience et des responsabilités dans ce domaine afin d'apporter une plus value à votre entreprise sur le long terme.

- yvespierre91700@gmail.com
- Fleury Mérogis 91700
- http://linkedin.com/in/yves-pierre-961ba6159/
- Permis B
- Région Parisienne
- 06 62 44 21 74

Informatique

HTML5 / CSS3

JAVASCRIPT

VUE.JS

WORDPRESS

NODE.JS

EXPRESS.JS

MYSQL

MONGO DB

Compétences

Commercial

- -Gestion des ventes
- -Gestion de stock
- -Gestion d'équipe
- -Analyse de données

Management

- -Leadership
- -Communication
- -Connaissance des produits
- -Formation

Gestion

- -Planification / Organisation
- -Gestion financière
- -Gestion des délais

Centres d'intérêt

Hobbies

- Nouvelles Technologies
- Cinéma
- Vtt / Randonnée

Parcours professionnel

Formation développeur web, Projets professionnalisants

De 2021 à 2022 Openclassrooms Paris

Réalisation de projets professionnalisants et apprentissage des compétences métiers et langages informatiques

Mon portfolio: https://yves91700.github.io/YvesPIERREmonPortfolio/

Responsable de magasin d'équipement de la maison

De 2018 à 2020 TATI MAG (GIGASTORE) Massy, France

 Gestion et aménagement du point de vente et optimisation du parcours d'achat, veille à la propreté et au respect des règles de merchandising (rayons et vitrine) avec encadrement

Responsable de magasin d'équipement de la maison

De 2018 à 2019 TATI MAG-GIFI MAG Villebon-sur-Yvette, France

 Gestion de point de vente et animation des briefs avec les équipes de vente : point sur l'activité et les résultats commerciaux, présentation des opérations commerciales à venir.

Responsable de magasin d'accessoires de la personne

De 2005 à 2017 LA HALLE AUX CHAUSSURES ile-de -France, France

- Encadrement du personnel avec un accompagnement quotidien des équipes (5 à 15 employés), gestion des plannings, conduite des entretiens annuels.
- Transmission des chiffres d'activité au siège (résultats journaliers et des opérations commerciales), point sur la gestion du personnel, partage des bonnes pratiques avec mes homologues.
- Évaluation des données sur les niveaux des stocks, les ventes et autres facteurs, évaluation des tendances et rapports sur les conclusions pour aider la direction à prendre des décisions opérationnelles efficaces.

Responsable de service en restauration

De 2002 à 2005 PIZZA HUT Évry, France

Site d'unité de livraison et vente à emporter 250K€-effectif 15P

Assistant manager en restauration

De 2000 à 2002 PIZZA HUT Évry, France

Site d'unité de livraison et vente à emporter 250K€-effectif 15P

Diplômes et Formations

Développeur web Titre RNCP niveau 5 bac+2

De 2021 à 2022 Openclassrooms Paris

BTS Action commerciale

De 2001 à 2005 Arca Formation Évry, France

Bac STT option Action commerciale

De 1999 à 2000 Lycée du parc des loges Évry, France